臺灣新竹地方法院刑事判決　　　　　　　　　　　　　九十三年度易字第一二六號
　　公　訴　人　臺灣新竹地方法院檢察署檢察官
　　被　　　告　戊○○
右列被告因毀損等案件，經檢察官提起公訴（九十三年度偵字第一一○五號），本院
依簡式審判程序判決如左︰
    主  文
戊○○共同無故侵入他人住宅，累犯，處拘役拾日，如易科罰金，以佰元折算壹
日。
被訴毀損部分，公訴不受理。
    事  實
一、戊○○前有竊盜、妨害自由、傷害、違反藥事法、違反麻醉藥品管理條例等前科
    ，最後一次因違反麻醉藥品管理條例案件，經本院竹北簡易庭於民國八十七年一
    月二十六日，以八十六年度竹北簡字第五四八號判決判處有期徒刑三月確定，並
    於八十七年九月十八日執行完畢。
二、丁○○（另行審結）為丙○○與甲○○之女，惟彼此感情不睦，丁○○於九十二
    年四月十三日十五時三十分許，駕駛車牌號碼六Ｐ－五四三八號自用客貨車，欲
    進入丙○○與甲○○位於新竹縣新豐鄉鳳坑村七鄰坑子口六三七號住處搬東西，
    因甲○○不同意其進入，竟基於毀損之犯意，駕駛上揭自用客貨車，以車頭撞擊
    該屋後面鐵皮牆，致鐵皮牆歪斜、凹陷而不堪使用，足以生損害於丙○○與甲○○，丁○○於撞擊鐵皮牆後即下車，並邀同步行甫至之戊○○進入上揭丙○○與
    甲○○之住處搬東西，而丁○○與戊○○均明知屋主甲○○拒絕其進入，竟基於
    共同無故侵入他人住宅之犯意聯絡，在未經甲○○同意之情形下，於九十二年四
    月十三日十五時三十分許，擅自侵入甲○○之住處，嗣經甲○○電告在外之丙○○返家，丙○○返家後與甲○○及丁○○和戊○○發生爭執，戊○○因一時氣憤
    ，另行起意並基於毀損之犯意，手持甲○○所有之斷掉掃把木棍打破上開方屋之
    玻璃一片，致玻璃破碎而損壞不堪使用（此毀損部分業據丙○○具狀撤回，詳後
    述），嗣經丙○○報警處理，始悉上情。
三、案經丙○○訴由新竹縣警察局竹北分局報告臺灣新竹地方法院檢察署檢察官偵查
    起訴。
    理  由
一、本件起訴書所載犯罪事實關於「丁○○、戊○○母子於九十二年四月十三日下午
    三時三十分許，駕駛車號六Ｐ─五四三八號自用客貨車欲共同進入新竹縣新豐鄉
    鳳坑村七鄰坑子口六三七號，遭屋主甲○○（丁○○之母，戊○○之外祖母）拒
    絕，竟基於毀損及妨害自由之犯意聯絡，以上開自用客貨車撞開房屋鐵門之方式
    ，強行進入，致鐵門門閂歪斜、門面凹陷而毀損。另一屋主丙○○（丁○○之父
    ，戊○○之外祖父）接獲甲○○求助後，報請新竹縣警察局竹北分局新豐分駐所
    警員陳玉輝共同到場，詎戊○○又心生不滿，持石頭將房屋窗戶玻璃擊破而毀損
    」之記載，業經蒞庭檢察官於本院九十三年四月十六日準備程序時變更為事實欄
    所示，並認為被告戊○○所犯係刑法第三百零六條第一項無故侵入住宅罪及同法
    第三百五十四條毀損器物罪，且認為二罪間係數罪關係，有臺灣新竹地方法院檢
    察署檢察官九十三年四月十九日九十三公訴蒞庭字第七九一號補充理由書乙份在
    卷可按，核先敘明。
二、本件起訴之犯罪事實經蒞庭檢察官變更後，被告戊○○所犯侵入住宅罪及毀損器
    物罪，均非死刑、無期徒刑、最輕本刑為三年以上有期徒刑之罪，或高等法院管
    轄第一審之案件，被告二人於本院準備程序進行中，就被訴事實為有罪之陳述，
    經本院合議庭認合於新修正刑事訴訟法第二百七十三條之一之規定，裁定進行簡
    式審判程序，均合先敘明。
三、右開事實業據被告戊○○於本院準備程序及審理中坦承不諱（本院卷第五六頁、
    第六三頁），且與告訴人丙○○指訴、被害人甲○○陳述、證人即新竹縣警察局
    新工派出所到場處理警員陳玉輝證述，及共犯丁○○供述情節大致相符，並有照
    片七幀在卷可稽，足認被告戊○○之自白應與事實相符，本件事證明確，被告戊○○犯行堪以認定，應依法論科。
四、核被告戊○○所為，係犯刑法第三百零六條第一項之無故侵入住宅罪。被告戊○○與丁○○間就上開無故侵入住宅犯行，彼此間有共同之犯意聯絡及行為分擔，
    應論以共同正犯。爰審酌被告戊○○之素行非佳，無視他人居住自由，侵入告訴
    人丙○○之住處，情節及危害程度非輕，兼衡其犯罪後坦承未經告訴人同意侵入
    住處之事實，態度尚佳，及其犯罪動機、與告訴人之關係等一切情狀，量處如主
    文所示之刑，並諭知易科罰金之折算標準。
五、公訴意旨另以：被告戊○○因與告訴人丙○○、被害人甲○○發生爭執，被告戊○○因一時氣憤，另行起意並基於毀損之犯意，手持被害人甲○○所有之斷掉掃
    把木棍打破上開方屋之玻璃一片，致玻璃破碎而損壞不堪使用，因認被告戊○○
    此部分行為另涉有毀損器物罪嫌等語。
(一)、按告訴乃論之罪，告訴人於第一審辯論終結前得撤回其告訴，又告訴經撤回者，
    應諭知不受理之判決，且得不經言詞辯論為之，刑事訴訟法第二百三十八條第一
    項、第三百零三條第三款、及第三百零七條分別定有明文。
(二)、查本件告訴人丙○○告訴被告戊○○毀損等案件，起訴書認係犯刑法第三百五十
    四條毀損罪，依同法第三百五十七條之規定，須告訴乃論。茲因被告戊○○與告
    訴人就毀損器物部分達成和解，並賠償損失，且告訴人於辯論終結前具狀撤回告
    訴，有聲請撤回告訴狀乙紙附卷可佐（本院卷第六七頁），揆諸首揭規定，告訴
    人告訴被告戊○○毀損部分即應諭知公訴不受理之判決，並不經言詞辯論為之。
六、據上論斷，應依刑事訴訟法第二百七十三條之一第一項、第二百九十九條第一項
    前段、第三百零三條，刑法第二十八條、第三百零六條第一項、第三百五十四條
    、第四十七條、第四十一條第一項，罰金罰鍰提高標準條例第一條前段、第二條
    ，判決如主文。
本案經檢察官乙○○到庭執行職務。
中      華      民      國    九十三    年      四      月    二十三    日
                            臺灣新竹地方法院刑事第二庭
                                        法  官   楊數盈
右正本證明與原本無異。
如不服本判決，應於判決送達後十日內向本院提出上訴狀( 應附繕本 )，上訴於臺灣
高等法院。
                                        書記官   沈藝珠
中      華      民      國    九十三    年      四      月    二十三    日
附錄論罪科刑法條：
刑法第三百零六條第一項
無故侵入他人住宅、建築物或附連圍繞之土地或船艦者，處一年以下有期徒刑、拘役
或三百元以下罰金。
刑法第三百五十四條：
毀棄、損壞前二條以外之他人之物或致令不堪用，足以生損害於公眾或他人者，處二
年以下有期徒刑、拘役或五百元以下罰金。
